臺灣桃園地方法院刑事判決
                                   110年度審訴字第1170號
公  訴  人  臺灣桃園地方檢察署檢察官
被      告  蔡其承




上列被告因違反廢棄物清理法案件，經檢察官提起公訴（110年
度偵字第10225號），被告於本院準備程序中，就被訴事實為有
罪之陳述，經本院告知簡式審判程序意旨，並聽取當事人之意見
後，本院合議庭裁定改由受命法官獨任依簡式審判程序審理，判
決如下：
    主  文
蔡其承犯廢棄物清理法第四十六條第一款之任意棄置有害事業廢
棄物罪，處有期徒刑壹年參月。
    事實及理由
一、本件犯罪事實及證據，於證據部分補充「桃園市政府環保局
    110年2月22日、同年4月21日之環境稽查工作紀錄表各1份」
    、「被告蔡其承於本院準備程序及審理中之自白」外，其餘
    均引用如附件檢察官起訴書之記載。
二、論罪科刑：
  ㈠核被告所為，係犯廢棄物清理法第46條第1款之任意棄置有害
    事業廢棄物罪、同條第4款前段之非法清理廢棄物罪。又被
    告以一行為觸犯任意棄置有害事業廢棄物罪、非法清理廢棄
    物罪，為想像競合犯，應依刑法第55條前段規定，從一重論
    以廢棄物清理法第46條第1款之任意棄置有害事業廢棄物罪
    。
　㈡爰審酌被告未取得清除許可文件，欠缺清除廢棄物之專業能
    力，卻任意清除、棄置有害之事業廢棄物，漠視政府對環境
    保護之政策宣導，危害環境衛生及國民健康，所為應予非難
    ，惟念被告犯後坦承犯行、態度尚可，兼衡其已將上開非法
    清除之廢棄物部分清運完畢（詳臺灣桃園地方檢察署110年
    度偵字第10225號卷〈下稱偵卷〉第139頁、第267頁反面、本
    院卷第119頁），並兼衡被告前因妨害公務、施用毒品、竊
    佔、違反廢棄物清理法等犯行，經法院論罪科刑紀錄，有臺
    灣高等法院被告前案紀錄表1份可參，並考量其犯罪動機、
    目的、手段等一切情狀，量處如主文所示之刑，以示懲儆。
三、沒收： 
  ㈠查被告於偵訊中供承：伊去桃園市中壢區新生路509巷棄置廢
    棄物，沒有拿到酬勞、油漆桶是要施工用的等語（詳偵卷第
    189頁反面）；復本院又查無其他證據足認被告有實際獲得
    任何報酬，是自無從對被告諭知沒收、追徵。
　㈡末被告駕駛用以載運廢棄物之車牌號碼000-0000號自用小貨
    車，係被告所有，並供以為本案犯行所用之物，業據被告供
    述明確，且有車輛詳細資料報表1份可參（詳偵卷第41頁、
    第185頁反面），原應依刑法第38條第2項前段宣告沒收，然
    衡酌該自用小貨車客觀上非專供處理廢棄物之用，亦非違禁
    物，且價值非低，與被告本案之犯罪情狀及其並無任何犯罪
    所得相較，倘予沒收，實有過苛之虞，爰依刑法第38條之2
    第2項之規定不予宣告沒收，附此敘明。
據上論斷，應依刑事訴訟法第273條之1第1項、第299條第1項前
段、第310條之2、第454條第2項，判決如主文。
本案經檢察官陳師敏提起公訴，檢察官林欣怡到庭執行職務。
中    華    民    國   111    年    7     月    22    日
                  刑事審查庭  法  官  林慈雁
以上正本證明與原本無異。
如不服本判決應於收受判決後20日內向本院提出上訴書狀，並應
敘述具體理由。其未敘述上訴理由者，應於上訴期間屆滿後20日
內向本院補提理由書（均須按他造當事人之人數附繕本）「切勿
逕送上級法院」。
                              書記官  吳秉翰
中　　華　　民　　國　　111 　年　　7 　　月　　25　　日
附錄本案論罪科刑法條全文： 
廢棄物清理法第41條
從事廢棄物清除、處理業務者，應向直轄市、縣（市）主管機關
或中央主管機關委託之機關申請核發公民營廢棄物清除處理機構
許可文件後，始得受託清除、處理廢棄物業務。但有下列情形之
一者，不在此限：
一、執行機關依第5條第2項、第6項、第12條第1項辦理一般廢棄
    物之回收、清除、處理、再利用。
二、依第8條規定緊急清理廢棄物所指定之設施或設備。
三、依第14條第2項規定依中央主管機關公告或核准之方式清除
    、處理一般廢棄物。
四、依第18條第1項規定回收、貯存、清除、處理一般廢棄物。
五、第28條第1項第2款、第3款第2目至第5目、第4款之清除機具
    、處理設施或設備。
六、目的事業主管機關依第33條、第34條規定自行或輔導設置之
    處理設施。
七、中央主管機關會同中央目的事業主管機關依第35條第1項設
    置之設施。
八、其他經中央主管機關公告者。
前項公民營廢棄物清除處理機構許可文件之核發，應副知中央主
管機關。

廢棄物清理法第46條
有下列情形之一者，處1年以上5年以下有期徒刑，得併科新臺幣
1千5百萬元以下罰金：
一、任意棄置有害事業廢棄物。
二、事業負責人或相關人員未依本法規定之方式貯存、清除、處
    理或再利用廢棄物，致污染環境。
三、未經主管機關許可，提供土地回填、堆置廢棄物。
四、未依第41條第1項規定領有廢棄物清除、處理許可文件，從
    事廢棄物貯存、清除、處理，或未依廢棄物清除、處理許可
    文件內容貯存、清除、處理廢棄物。
五、執行機關之人員委託未取得許可文件之業者，清除、處理一
    般廢棄物者；或明知受託人非法清除、處理而仍委託。
六、公民營廢棄物處理機構負責人或相關人員、或執行機關之人
    員未處理廢棄物，開具虛偽證明。 

附件：  
臺灣桃園地方檢察署檢察官起訴書
                                    110年度偵字第10225號
　　被　　　告　蔡其承　男　37歲（民國00年0月0日生）
　　　　　　　　　　　　住金門縣○○鄉○○村0鄰○○0號
　　　　　　　　　　　　居桃園市○○區○○路000巷00弄0號
　　　　　　　　　　　　國民身分證統一編號：Z000000000號
上列被告因違反廢棄物清理法案件，已經偵查終結，認應提起公
訴，茲將犯罪事實及證據並所犯法條分敘如下：
　　　　犯罪事實
一、蔡其承前因妨害公務案件，經臺灣桃園地方法院以109年度
    桃簡字第264號判決判處有期徒刑2月確定，於民國109年10
    月12日易科罰金執行完畢，詎猶不知悔改，明知不得任意棄
    置有害事業廢棄物，且從事廢棄物清除、處理，應向所屬縣
    （市）主管機關申請核發公民營廢棄物清除處理機構許可文
    件後，始得受託清除、處理廢棄物，竟基於違反廢棄物清理
    法之犯意，於109年12月18日12時37分許前某不詳時間，向
    真實姓名年籍不詳之對象收受屬有害事業廢棄物之閃火點小
    於攝氏溫度60度裝有不明廢液體之200公升鐵桶13桶及盛裝
    沾染染劑之廢塑膠混合物太空包5袋後，於109年12月18日12
    時37分許，駕駛車牌號碼000-0000號自用小貨車，載運前開
    廢棄物至謝芳蕊所有之桃園市○○區○○路000巷00○0號旁棄置
    ，嗣詹采蓮發現報警處理，始悉上情。
二、案經謝芳蕊訴由桃園市政府警察局中壢分局報告偵辦。
　　　　證據並所犯法條
一、證據清單及待證事實：
編號 證據名稱 待證事實 1 被告蔡其承於偵查中之供述 坦承駕駛前開自用小貨車載運前開廢棄物至桃園市○○區○○路000巷00○0號旁堆放之事實。 2 證人即告訴人謝芳蕊於偵查中之證述 1.證明案發時伊為前開土地所有權人，並未同意或授權被告堆放廢棄物，被告擅自將鐵桶13桶及太空包5袋棄置於伊所有之土地之事實。 2.證明伊並無同意或授權全揚電器行或其他人使用前開土地之事實。 3 證人詹采蓮於警詢、偵查中之證述 證明伊於109年12月22日13時許，在前開地點發現遭人棄置廢棄物，報警處理，經警調閱監視器追查，發現係被告所棄置，被告亦向伊坦承前開地點廢棄物為伊載運過去寄放等事實。 4 證人即全揚電器行負責人涂玉於警詢、偵查中之證述 證明伊為址設桃園市○○區000號全揚電器行負責人，伊不認識被告，亦無同意或授權被告寄放廢棄物在前開地點，全揚電器行並無管理或使用前開地點之事實。 5 桃園市政府環境保護局110年1月25日桃環稽字第1100007421號函暨桃園市政府環境保護局委託環境檢測機構樣品檢測報告、109年12月25日、同年月28日、110年1月11日環境稽查工作紀錄表 證明： 1.桃園市政府環境保護局人員於109年12月25日前往上址稽查，發現被告棄置不明廢液體之200公升鐵桶13桶及盛裝沾染染劑之塑料及布料太空包5袋之事實。 2.鐵桶內廢液經採樣送驗，閃火點皆小於攝氏溫度60度，屬有害事業廢棄物之事實。 3.被告未取得公民營廢棄物清除、處理許可文件，逕自從事廢棄物清除、處理業務之事實。 6 桃園市政府環境保護局110年4月28日桃環稽字第1100032180號函 證明： 1.本案廢棄物所在地號為桃園市○○區○○段○○○段00000地號土地之事實。 2.現場廢棄物為屬有害事業廢棄物之閃火點小於攝氏溫度60度裝有不明廢液體之200公升鐵桶13桶及盛裝沾染染劑之廢塑膠混合物太空包5袋。 3.該局人員於110年2月22日前往上址稽查，發現屬有害事業廢棄物之200公升鐵桶13桶已遭人移除之事實。 7 桃園市中壢地政事務所110年8月3日中地登字第1100012088號函暨桃園市○○區○○段○○○段00000地號土地土地登記公務用謄本、地籍異動索引 證明左列土地於案發時為告訴人所有之事實。 8 車輛詳細資料報表 證明車牌號碼000-0000號自用小貨車為被告所有之事實。 9 現場及監視錄影器翻拍照片共17張 證明全部犯罪事實。 
二、核被告所為，係犯廢棄物清理法第46條第1款任意棄置有害
    事業廢棄物、同條第4款之非法清除、處理廢棄物罪嫌。被
    告以一行為任意棄置有害事業廢棄物、非法清除、處理廢棄
    物罪嫌，請依刑法第55條前段之規定，從一重之任意棄置有
    害事業廢棄物罪處斷。又被告前有如犯罪事實欄所載論罪科
    刑及執行情形，有本署刑案資料查註紀錄表附卷可稽，其於
    有期徒刑執行完畢後，5年以內故意再犯本件有期徒刑以上
    之罪，為累犯，請斟酌依刑法第47條第1項之規定及司法院
    大法官釋字第775號解釋意旨加重其刑。至未扣案之車牌號
    碼000-0000號自用小貨車，為被告所有供犯罪所用之物，業
    據被告供承在卷，請依刑法第38條第2項、第4項之規定宣告
    沒收，於全部或一部不能沒收或不宜執行沒收時，追徵其價
    額。
三、依刑事訴訟法第251條第1項提起公訴。
　　此　致
臺灣桃園地方法院
中　　華　　民　　國　 110　　年　　11　　月　　12　　日
                              檢　察　官  陳師敏  
本件證明與原本無異 
中　　華　　民　　國　 110　　年　　11　　月　　22　　日
                              書  記  官  曾意雯  
所犯法條：　　
廢棄物清理法第46條第1款、第4款
有下列情形之一者，處1年以上5年以下有期徒刑，得併科新臺幣
1千5百萬元以下罰金：
一、任意棄置有害事業廢棄物。
二、事業負責人或相關人員未依本法規定之方式貯存、清除、處
    理或再利用廢棄物，致污染環境。
三、未經主管機關許可，提供土地回填、堆置廢棄物。
四、未依第41條第1項規定領有廢棄物清除、處理許可文件，從
    事廢棄物貯存、清除、處理，或未依廢棄物清除、處理許可
    文件內容貯存、清除、處理廢棄物。
五、執行機關之人員委託未取得許可文件之業者，清除、處理一
    般廢棄物者；或明知受託人非法清除、處理而仍委託。
六、公民營廢棄物處理機構負責人或相關人員、或執行機關之人
    員未處理廢棄物，開具虛偽證明。